【裁判字號】    97,交聲,2988
【裁判日期】    971225
【裁判案由】    聲明異議
【裁判全文】
臺灣臺中地方法院交通事件裁定        97年度交聲字第2987號
                                    97年度交聲字第2988號
原處分機關  交通部公路總局臺中區監理所豐原監理站
異  議  人
即受處分人    甲○○
上列受處分人因違反道路交通管理處罰條例案件，對於交通部公
路總局臺中區監理所豐原監理民國97年10月9日所為之裁決（原
處分案號：豐監稽違字第裁63-AEX330804號、豐監稽違字第裁
63-AEX330805號裁決書），聲明異議，本院裁定如下：
    主  文
異議均駁回。
    理  由
一、原處分意旨略以：異議人即受處分人（下稱受處分人）甲○
    ○於民國九十七年八月三十一日下午四時五十一分許，駕駛
    車牌號碼○七一三─ＱＶ號自用小客車，在臺北市○○路○
    段七十二號處，因「行進間使用手持式行動電話撥接」、「
    經攔停不服取締駕車離去」之違規，經警逕行舉發，嗣經受
    處分人於限期內申訴，原處分機關函請原舉發單位調查結果
    ，仍認受處分人有前開違規行為，原處分機關遂於九十七年
    十月九日分別以豐監稽違字第裁六三─ＡＥＸ三三○八○四
    號、豐監稽違字第裁六三─ＡＥＸ三三○八○五號裁決書，
    各處以罰鍰新臺幣（下同）三千元。
二、聲明異議意旨略以：(一)經受處分人向電信公司調閱通聯紀錄
    ，在八月三十一日下午四點五十一分時並無通話紀錄。(二)受
    處分人曾與該名員警聯絡，員警形容當天攔檢的女子身高一
    百六十公分、高瘦、短髮、戴眼鏡，與受處分人外型相差甚
    遠。(三)該員警為訓練有素之執法人員，為何會讓受處分人聲
    稱攔檢不服，駕車離去，爰請求撤銷原處分云云。
三、按汽車駕駛人行駛於道路時，使用手持式行動電話進行撥接
    或通話者，處新臺幣三千元罰鍰；又汽車駕駛人，駕駛汽車
    有違反本條例之行為，經交通勤務警察或依法令執行交通稽
    查任務人員制止時，不聽制止或拒絕停車接受稽查而逃逸者
    ，除按各該條規定處罰外，處新臺幣三千元以上六千元以下
    罰鍰，道路交通管理處罰條例第三十一條之一第一項、第六
    十條第一項分別定有明文。
四、經查：受處分人所有車牌號碼○七一三─ＱＶ號自小客車，
    於九十七年八月三十一日下午四時五十一分許，在臺北市○
    ○路○段七十二號處，因行進間使用手持式行動電話撥接、
    經攔停不服取締駕車離去違規，經警逕行舉發等情，有前開
    舉發通知單影本、裁決書各一紙及舉發員警所提出取締違規
    現場圖及取締違規現場相片八張、臺北市警察局內湖分局員
    警工作記錄簿影本附卷可稽。
  (一)受處分人於訊問時矢口否認有於九十七年八月三十一日十六
    時五十一分許，駕駛車號○七一三─ＱＶ號自小客車，在臺
    北市○○路○段七十二號處被警員攔下之事實，辯稱：「康
    寧路一段是我每天回家必經之路，至於當天我有無開車經過
    該處我不確定，當時我從臺北市○○路上環東快速道路，再
    走民權東路再走康寧路，當天我是在音樂比賽當評審，結束
    時是下午四點，地點是在臺灣科技大學，我從臺科大離開，
    警察開單告發是四點五十一分，但我覺得以車速不可能那麼
    快，且音樂比賽結束是四點我還要去取車，繳停車費等，扣
    除這些時間我認為不可能在四點五十一分到康寧路，且我的
    車窗是黑色，應該看不到裡面，但警察回覆我的書函表示車
    窗未關，目睹我手持行動電話，當時天氣很熱，不可能開車
    沒有開冷氣，且我當時並沒有任何通話紀錄（庭呈0000
    000000電話通聯），這支是我持用的電話。」、「車
    輛購買的時候就有貼原廠隔熱紙，前擋及兩側車窗均有貼。
    」、「沒有（看到員警攔檢），後來是我及我父親有跟警察
    通話，員警形容開車人身高一百六十公分，高瘦是短髮戴眼
    鏡，警察說當時情形，他有攔下該車駕駛，有叫駕駛拿行照
    出來查驗，結果駕駛行照搶回逕行駕車離去，但警察形容的
    人和我根本不同，我沒有戴眼鏡，且身高沒有一百六十公分
    只有一百五十五公分，不是高瘦，屬於矮胖，且我是長髮，
    當天我也沒有跟警察有任何接觸。」、「（法官問：職業？
    ）輔仁大學音樂研究所碩士生，在學校音樂班任教。」云云
    。
  (二)惟證人即執勤員警乙○○於本院結證稱：「當天我是服巡邏
    勤務，是兩名員警騎乘機車，該車違規是在我們的對向，當
    時警方跟受處分人車輛如現場圖所示，警方發現受處分人違
    規時就迴轉，有把受處分人攔停，受處分人的電話還貼在耳
    際旁，有請受處分人下車，下車後我告知其行進間不可以使
    用手機，受處分人說他要上課、趕時間，但沒有說是教什麼
    課，我就跟他說要講電話要停在路邊，他對我的說明不耐煩
    ，急著要走，我開罰單的時候，就把他的行照、駕照奪回去
    ，當時他已經把行照、駕照交給我，我有看他的行照、駕照
    ，駕駛人及車主是同一人就是甲○○，當時沒有確認電話號
    碼，因為是私人物品；奪回行照、駕照後就逕行開車離開，
    我有告訴他，會逕行舉發。」、「（法官提示證人提出之照
    片及工作紀錄簿、舉發通知單），照片上有劃紅圈圈第一頁
    是當時受處分人車子被我發現他打手機的位置，第二頁是攔
    停的位置，第三頁上方照片也是攔停位置，第三頁下方是因
    為車輛甚多，請受處分人暫停在該地點來告發。」、「受處
    分人本人打電話來，表示其車子玻璃是黑色的，我怎麼看的
    到，我表示窗戶沒有關所以才有看到，第二天或第三天受處
    分人又打來，表示被我攔下的人是否有戴眼鏡，外表如何，
    我當時說我不敢確定，我無法馬上在電話中跟他形容，並詢
    問我是否號碼記錯，我已經當面攔下，後來他父親也有打電
    話過來問是否我車號記錯」等語，復經本院提示受處分人當
    庭拍攝照片供證人指認後證稱：當時舉發之駕駛人，時間久
    了不敢肯定，但應該是照片之人沒錯等語。是就證人即舉發
    員警乙○○證述，員警業已攔停車輛並檢閱駕駛人行車執照
    、駕駛執照，且確認駕駛人確係受處分人，另參以員警與駕
    駛人現場對話駕駛人提及趕上課等情，亦與受處分人所稱從
    事教職相符，就攔檢舉發時員警既與受處分人對話、查閱證
    件經核對確係受處分人等情觀之，自無誤認之可能；且證人
    乙○○係執勤員警，衡情與受處分人並不相識，當無仇隙，
    當無刻意誣攀受處分人之理。
  (三)又受處分人雖提出其持用之門號0000000000電話
    通聯證明九十七年八月三十一日下午四時五十一分許並無通
    話紀錄云云，然受處分人前於九十七年九月十六日就本件交
    通違規案件向交通部公路總局臺中區監理所豐原監理站提出
    陳述時，其人別資料中行動電話欄記載為00000000
    00號，有交通違規陳述書在卷可憑，而該門號申設人之身
    分證號碼經查詢結果，與受處分人之父相同一節，業經本院
    核閱該門號通聯資料查詢紀錄及受處分人全戶戶籍資料查詢
    結果屬實，顯見該門號電話應係受處分人持用。再經本院調
    閱上開門號通聯紀錄結果，該門號確於九十七年八月三十一
    日十六時四十八分五十三秒、十六時五十二分三十二秒、十
    六時五十二分四十五秒分別有五十一秒、一秒、一秒之通話
    紀錄，其受話、發話起點之基地台位於臺北市○○區○○路
    一段七十五號五樓等情，有中華電信股份有限公司通聯資料
    查詢紀錄附卷可參，顯見上開門號0000000000號
    行動電話確有於九十七年八月三十一日下午四時四十八分至
    四時五十二分間在臺北市○○區○○路一段七十五號五樓基
    地台位號置附近，確有使用通話之情形。
  (四)而證人乙○○證稱舉發認定持用電話時間之依據，係以手錶
    時間為準等語，本件受處分人遭取締之違規時間為當日下午
    四時五十一分，已記載於臺北市警察局舉發違反道路交通管
    理事件通知單，與上開通聯紀錄所顯示受處分人的通話時間
    約有些微差距。然衡諸常情，一般人手錶所設定之時間，涉
    及品質、校正、對時等因素，自不可能精確至分秒無誤，況
    上開通聯紀錄上的時間亦係中華電信股份有限公司之電腦所
    顯示之時間，上開通話紀錄時間與員警舉發違規時間之誤差
    ，尚屬合理。
五、綜上諸情，受處分人確有於上揭時、地駕駛自小客車行駛於
    道路時，使用手持式行動電話進行撥接電話之違規行為，經
    警攔停取締時竟逕自駕車離去之事實，當無疑義。原處分機
    關依上開道路交通管理處罰條例第三十一條之一第一項、第
    六十條第一項之規定，各裁處受處分人罰鍰三千元，並無違
    誤。本件聲明異議人之異議為無理由，應予駁回。
六、據上論斷，應依道路交通管理處罰條例第八十七條第二項，
    道路交通案件處理辦法第十九條，裁定如主文。
中    華    民    國    97    年    12    月    25    日
                      交通法庭  法  官  陳  葳
上正本證明與原本無異。
如不服本裁定，應於送達後五日內，向本院提出抗告狀。
                                書記官  張雅如
中    華    民    國    97    年    12    月    25    日


司法院資訊處製作；財團法人民間司法改革基金會備份。
